【裁判字號】    90,上易,130
【裁判日期】    891212
【裁判案由】    竊盜
【裁判全文】
臺灣高等法院臺中分院刑事判決              民國九十年度上易字第一三○號
    上  訴  人
    即  被  告  乙○○
右上訴人因竊盜案件，不服臺灣臺中地方法院中華民國八十九年十二月十二日第一審
判決（民國八十九年度易字第四○二三號，起訴案號：臺灣臺中地方法院檢察署民國
八十九年度偵字第一七五七七號），提起上訴，本院判決如左：
    主      文
原判決撤銷。
乙○○竊盜處有期徒刑陸月，如易科罰金以佰元折算壹日。
    事      實
J 、乙○○曾因違反麻醉藥品管理條例案件，經原審法院判處有期徒刑四月確定，於
    民國（下同）八十三年三月十日易科罰金執行完畢（尚不構成累犯），猶不知悔
    改，又其於八十九年五月中句，向胞弟黃啟晁所借用之車牌號碼ＮＥ（起訴書誤
    書為ＮＢ）─六九六一號自小客車之車牌為警吊扣，乙○○為躲避警方盤查，竟
    意圖為自己不法之所有，於同年月二十九日二十三時許，在臺中市○○區○○路
    與長生路口，持己有之長約十公分之固定雙頭鐵質扳手乙支（未扣案，且起訴書
    誤書為活動扳手），竊取甲○○所有０Ｂ─八五七二號自小客車上之車牌二面，
    得手後，換掛在前開己用之自小客車上。嗣於同年十月二十二日上午四時許，在
    台中市○區○○路與大雅路口，為警查獲，並扣得０Ｂ─八五七二號車牌二面。
二、案經台中市警察局第二分局報請台灣台中地方法院檢察署檢察官偵查起訴。
    理      由
一、右揭竊盜犯罪事實，業據上訴人即被告乙○○迭於偵、審中坦承不諱，核與被害
    人甲○○指訴情節相符，並有贓物領據一紙附卷可稽。又查被告行竊工具為己有
    長約十公分之固定雙頭鐵質扳手乙支，亦經被告供承在卷，且當庭提出相類似之
    固定雙頭鐵質扳手乙支，經本院當庭勘驗無誤並存在卷，事證明確，其犯行洵堪
    認定。
二、查本件行竊工具固定雙頭扳手乙支，係鐵質硬物，持之不足以傷人身體，客觀上
    顯難認具有行兇之危險性，核被告所為，係犯刑法第三百二十條第一項之普通竊
    盜罪。檢察官以所犯係同法第三百二十一條第一項第三款之帶兇器竊盜罪，原
    判決亦以同一罪名判決，經本院檢視上訴人庭呈存卷之類似「固定雙頭鐵質扳手
    其長度僅十點二公分，寬度零點六公分，厚度零點二公分，重量僅二十公克，無
    柄，其雙頭頂端部分略呈月型，並非尖形，既不尖銳，又不鋒利之鈍器，客觀上
    對人之生命、身體不構成威脅，不足使人之生命、身體之安全易生危險，應非兇
    器，原判決予以論罪科刑，固非無見，惟上訴人即被告所犯應屬同法第三百二十
    條第一項之普通竊盜罪，起訴法條允宜變更，原審判決後刑法第四十一條第一項
    前段已修正有利上訴人，原判決未及適用亦有未洽，上訴意旨指摘原判決不當，
    為有理由，既有上述可議之處，應由本院將原判決撤銷。爰審酌被告甫於八十二
    年十一月間因違反麻醉藥品管理條例案件，經原審判處有期徒刑四月確定，並於
    八十三年三月十日易科罰金執行完畢，（此有台灣台中地方法院檢察署刑案資料
    查註紀錄表及台灣高等法院被告全國前案紀錄表各在卷可稽），仍不知警惕，再
    犯本罪及其犯罪動機、目地、手段、所生危害暨犯罪後態度良好，坦承犯行等一
    切情狀，量處如主文第二項所示之刑及易科罰金折算之標準示懲。至固定雙頭鐵
    質扳手乙支，雖被告為所有且供其犯罪所用之物，惟既未扣案，又僅為「得沒收
    物」，而非違禁物，或應沒收物，為免將來案件確定後檢方執行不便，自不宜宣
    告沒收。
三、據上論斷，應依刑事訴訟法第三百六十九條第一項前段、第三百六十四條、第二
    百九十九條第一項前段、第三百條、刑法第三百二十條第一項、第二條第一項前
    段、修正同法第四十一條第一項前段，罰金罰鍰提高標準條例第一條前段，判決
    如主文。
本案經檢察官丙○○到庭執行職務。
中      華      民    國      九十        年      二      月    廿七    日
                                    臺灣高等法院臺中分院刑事第六庭
                                          審判長法  官  李  文  雄
                                                法  官  邱  顯  祥
                                                法  官  陳  嘉  雄
右正本證明與原本無異。
不得上訴。
                                                書記官  王  麗  英
中      華      民    國      九十        年      三      月      二    日
                                                                        Ｃ


司法院資訊處製作；財團法人民間司法改革基金會備份。
